Images des répertoires du notaire Louis Claude Laisné pour l'étude XXVIII
Archives nationales de France
Images des répertoires du notaire Louis Claude Laisné pour l'étude XXVIII
26 thermidor an II - 27 février 1821 (13 août 1794 - 27 février 1821)
MC/RE/XXVIII/12 - MC/RE/XXVIII/17
Etude XXVIII; Laisné, Louis-Claude
6 registres
Archives nationales de France
Minutes et répertoires: la loi 2008-696 du 15 juillet 2008 relative aux archives a fixé à 75 ans à compter de la date de l'acte, ou à 25 ans à compter de la date du décès de l'intéressé si ce délai est plus bref, le délai de communication des minutes et répertoires des notaires; ce délai est porté à 100 ans à compter de la date de l'acte si le document se rapporte à un mineur (code du Patrimoine, articles L213-2, 4e d et 5e).
Autres documents de l'étude (dossiers de clients, comptabilité...): s'agissant d'archives privées, ces documents sont communicables selon les modalités fixées par le déposant ou le donateur.
Certains documents ne sont pas accessibles sous leur forme originale en raison de leur mauvais état de conservation.
Registres entrés aux Archives nationales en 1939.
Images des répertoires de l’étude XXVIII
Archives de l'étude XXVIII
répertoire d'officier public ministériel
- Répertoire chronologique pour la période du 26 thermidor an II au 6e jour complémentaire an VII (13 août 1794 - 22 septembre 1799), 26 thermidor an II - 6e jour complémentaire an VII (13 août 1794 - 22 septembre 1799); MC/RE/XXVIII/12; Un registre de 390 feuillets de papier manuscrits, hauteur 35 x largeur 22 cm, composé de 39 cahiers foliotés par le notaire. Le registre est en assez bon état.
  Registre folioté en 2003 (foliotation non visible à l'écran)
  Le répertoire contient les informations suivantes: 1. nature de l'acte passé en brevet ou en minute; 2. nom, prénom, domicile des parties; 3. date du jour.
  Attention: seuls les actes passés en minute sont conservés; les actes mentionnés dans le répertoire comme passés en simple brevet (colonne 3) ne sont pas conservés par les notaires et ne sont donc pas versés au Minutier (ils sont remis aux clients).
  répertoire
  - Liste chronologique des actes pour la période du 26 thermidor au 4e jour complémentaire an II (13 août - 20 septembre 1794), 26 thermidor - 4e jour complémentaire an II (13 août - 20 septembre 1794); 1 r°-8 r°; 4 feuillets
  - Liste chronologique des actes pour la période du 1er vendémiaire au 5e jour complémentaire an III (21 septembre 1794 - 21 septembre 1795), 1er vendémiaire - 5e jour complémentaire an III (21 septembre 1794 - 21 septembre 1795); 8 r°-101 v°; 4 feuillets
  - Liste chronologique des actes pour la période du 1er vendémiaire au 5e jour complémentaire an IV (23 septembre 1795 - 21 septembre 1796), 1er vendémiaire - 5e jour complémentaire an IV (23 septembre 1795 - 21 septembre 1796); 102 r°-162 v°; 4 feuillets
  - Liste chronologique des actes pour la période du 2 vendémiaire au 4e jour complémentaire an V (23 septembre 1796 - 20 septembre 1797), 2 vendémiaire - 4e jour complémentaire an V (23 septembre 1796 - 20 septembre 1797); 163 r°-222 v°; 4 feuillets
  - Liste chronologique des actes pour la période du 2 vendémiaire au 5e jour complémentaire an VI (23 septembre 1797 - 21 septembre 1798), 2 vendémiaire - 5e jour complémentaire an VI (23 septembre 1797 - 21 septembre 1798); 222 v°-309 r°; 4 feuillets
  - Liste chronologique des actes pour la période du 2 vendémiaire au 6e jour complémentaire an VII (23 septembre 1798 - 22 septembre 1799), 2 vendémiaire - 6e jour complémentaire an VII (23 septembre 1798 - 22 septembre 1799); 309 v°-390 v°; 4 feuillets
- Répertoire chronologique pour la période du 2 vendémiaire an VIII au 4e jour complémentaire an XII (24 septembre 1799 - 21 septembre 1804), 2 vendémiaire an VIII - 4e jour complémentaire an XII (24 septembre 1799 - 21 septembre 1804); MC/RE/XXVIII/13; Un registre de 460 feuillets de papier manuscrits, hauteur 36 x largeur 23,5 cm, composé de 46 cahiers foliotés par le notaire. Le registre est en bon état.
  - Liste chronologique des actes pour la période du 2 vendémiaire au 4e jour complémentaire an VIII (24 septembre 1799 - 21 septembre 1800), 2 vendémiaire - 4e jour complémentaire an VIII (24 septembre 1799 - 21 septembre 1800); 1 r°-79 r°; 4 feuillets
  - Liste chronologique des actes pour la période du 2 vendémiaire au 5e jour complémentaire an IX (24 septembre 1800 - 22 septembre 1801), 2 vendémiaire - 5e jour complémentaire an IX (24 septembre 1800 - 22 septembre 1801); 79 v°-172 r°; 4 feuillets
  - Liste chronologique des actes pour la période du 2 vendémiaire au 5e jour complémentaire an X (24 septembre 1801 - 22 septembre 1802), 2 vendémiaire - 5e jour complémentaire an X (24 septembre 1801 - 22 septembre 1802); 172 v°-264 v°; 4 feuillets
  - Liste chronologique des actes pour la période du 2 vendémiaire au 4e jour complémentaire an XI (24 septembre 1802 - 21 septembre 1803), 2 vendémiaire - 4e jour complémentaire an XI (24 septembre 1802 - 21 septembre 1803); 264 v°-367 v°; 4 feuillets
  - Liste chronologique des actes pour la période du 2 vendémiaire au 4e jour complémentaire an XII (25 septembre 1803 - 21 septembre 1804), 2 vendémiaire - 4e jour complémentaire an XII (25 septembre 1803 - 21 septembre 1804); 368 r°-460 r°; 4 feuillets
- Répertoire chronologique pour la période du 2 vendémiaire an XI au 31 décembre 1807 (24 septembre 1802 - 31 décembre 1807), 2 vendémiaire an XI - 31 décembre 1807 (24 septembre 1802 - 31 décembre 1807); MC/RE/XXVIII/14; Un registre de 301 feuillets de papier manuscrits, hauteur 36 x largeur 23,5 cm, composé de 30 cahiers foliotés par le notaire. Le registre est en bon état.
  Le répertoire contient les informations suivantes: 1. numérotation en continu des actes; 2. nature de l'acte passé en brevet ou en minute; 3. nom, prénom, domicile des parties; 4. date du jour; 5. droits d'enregistrement.
  Pour l'an XI et l'an XII, ce répertoire est un double du précédent.
  - Liste chronologique des actes pour la période du 2 vendémiaire au 5e jour complémentaire an XI (24 septembre 1802 - 22 septembre 1803), 2 vendémiaire - 5e jour complémentaire an XI (24 septembre 1802 - 22 septembre 1803); 1 r°-65 r°; 4 feuillets
  - Liste chronologique des actes pour la période du 2 vendémiaire au 4e jour complémentaire an XII (25 septembre 1803 - 21 septembre 1804), 2 vendémiaire - 4e jour complémentaire an XII (25 septembre 1803 - 21 septembre 1804); 66 r°-115 v°; 4 feuillets
  - Liste chronologique des actes pour la période du 2 vendémiaire au 4e jour complémentaire an XIII (23 septembre 1804 - 21 septembre 1805), 2 vendémiaire - 4e jour complémentaire an XIII (23 septembre 1804 - 21 septembre 1805); 116 r°-161 v°; 4 feuillets
  - Liste chronologique des actes pour la période du 2 vendémiaire au 10 nivôse an XIV (26 septembre - 31 décembre 1805), 2 vendémiaire - 10 nivôse an XIV (26 septembre - 31 décembre 1805); 163 r°-178 v°; 4 feuillets
  - Liste chronologique des actes pour la période du 1er janvier au 31 décembre 1806, 1er janvier - 31 décembre 1806; 178 v°-244 r°; 4 feuillets
  - Liste chronologique des actes pour la période du 2 janvier au 31 décembre 1807, 2 janvier - 31 décembre 1807; 244 v°-301 r°; 4 feuillets
- Répertoire chronologique pour la période du 2 janvier 1808 au 18 juin 1812, 2 janvier 1808 - 18 juin 1812; MC/RE/XXVIII/15; Un registre de 311 feuillets de papier manuscrits, hauteur 36 x largeur 23,5 cm, composé de 31 cahiers foliotés par le notaire. Le registre est en assez mauvais état.
  - Liste chronologique des actes pour la période du 2 janvier au 31 décembre 1808, 2 janvier - 31 décembre 1808; 1 r°-43 r°; 4 feuillets
  - Liste chronologique des actes pour la période du 2 janvier au 31 décembre 1809, 2 janvier - 31 décembre 1809; 43 r°-88 v°; 4 feuillets
  - Liste chronologique des actes pour la période du 2 janvier au 31 décembre 1810, 2 janvier - 31 décembre 1810; 88 v°-179 r°; 4 feuillets
  - Liste chronologique des actes pour la période du 2 janvier au 31 décembre 1811, 2 janvier - 31 décembre 1811; 179 v°-280 r°; 4 feuillets
    - du 2 janvier au 30 juin 1811, 2 janvier - 30 juin 1811; 179 v°-236 r°
    - du 1er juillet au 31 décembre 1811, 1er juillet - 31 décembre 1811; 236 r°-280 r°
  - Liste chronologique des actes pour la période du 2 janvier au 18 juin 1812, 2 janvier - 18 juin 1812; 280 r°-311 v°; 4 feuillets
- Répertoire chronologique pour la période du 18 juin 1812 au 31 décembre 1816, 18 juin 1812 - 31 décembre 1816; MC/RE/XXVIII/16; Un registre de 315 feuillets de papier manuscrits, hauteur 36 x largeur 23,5 cm, composé de 31 cahiers foliotés par le notaire. Le registre est en assez bon état.
  - Liste chronologique des actes pour la période du 18 juin au 31 décembre 1812, 18 juin - 31 décembre 1812; 1 r°-34 v°; 4 feuillets
  - Liste chronologique des actes pour la période du 2 janvier au 31 décembre 1813, 2 janvier - 31 décembre 1813; 34 v°-117 r°; 4 feuillets
  - Liste chronologique des actes pour la période du 3 janvier au 31 décembre 1814, 3 janvier - 31 décembre 1814; 117 r°-171 v°; 4 feuillets
  - Liste chronologique des actes pour la période du 2 janvier au 30 décembre 1815, 2 janvier - 30 décembre 1815; 172 r°-229 v°; 4 feuillets
  - Liste chronologique des actes pour la période du 2 janvier au 31 décembre 1816, 2 janvier - 31 décembre 1816; 229 v°-314 v°; 4 feuillets
- Répertoire chronologique pour la période du 2 janvier 1817 au 27 février 1821, 2 janvier 1817 - 27 février 1821; MC/RE/XXVIII/17; Un registre de 321 feuillets de papier manuscrits, hauteur 36 x largeur 23,5 cm, composé de 31 cahiers foliotés par le notaire. Le registre est en assez mauvais état.
  - Liste chronologique des actes pour la période du 2 janvier au 31 décembre 1817, 2 janvier - 31 décembre 1817; 1 r°-88 r°; 4 feuillets
  - Liste chronologique des actes pour la période du 2 janvier au 31 décembre 1818, 2 janvier - 31 décembre 1818; 88 r°-166 v°; 4 feuillets
  - Liste chronologique des actes pour la période du 1er janvier au 31 décembre 1819, 1er janvier - 31 décembre 1819; 167 v°-241 v°; 4 feuillets
  - Liste chronologique des actes pour la période du 3 janvier au 30 décembre 1820, 3 janvier - 30 décembre 1820; 241 v°-313 v°; 4 feuillets
  - Liste chronologique des actes pour la période du 2 janvier au 27 février 1821, 2 janvier - 27 février 1821; 313 v°-321 r°; 4 feuillets